臺灣臺北地方法院刑事判決　　　　　　　96年度訴字第1445號
公　訴　人　臺灣臺北地方法院檢察署檢察官
被　　　告　丙○○
上列被告因搶奪等案件，經檢察官提起公訴（96年度偵字第
17041號），被告於本院準備程序進行中，就被訴事實為有罪之
陳述，經本院告知簡式審判程序意旨，並聽取公訴人及被告之意
見後，本院合議庭裁定依簡式審判程序審理，本院判決如下：
    主  文
丙○○竊盜，累犯，處有期徒刑陸月，扣案之鑰匙肆支，均沒收
之；又意圖為自己不法之所有，而搶奪他人之動產，累犯，處有
期徒刑壹年；又意圖為自己不法之所有，而搶奪他人之動產，累
犯，處有期徒刑壹年；又竊盜，累犯，處有期徒刑陸月，扣案之
鑰匙肆支均沒收之；又意圖為自己不法之所有，而搶奪他人之動
產，累犯，處有期徒刑壹年。應執行有期徒刑參年陸月，扣案之
鑰匙肆支，均沒收之。
    事  實
一、丙○○前因竊盜案件經臺灣板橋地方法院於民國93年4月28
    日以91年度簡上字第263號判決判處有期徒刑3月確定，於93
    年10月23日執行完畢（於本件構成累犯）；又因搶奪案件經
    臺灣板橋地方法院於93年7月30日以93年度訴字第398號判決
    判處有期徒刑2年，並於93年12月15日撤回上訴而確定在案
    ，於94年4月6日送監執行，並自95年12月18日起假釋付保護
    管束，於96年2月12日假釋期滿未經撤銷而執行完畢（於本
    件構成累犯）。丙○○竟仍不知悔改，復意圖為自己不法之
    所有，先於民國96年8月4日中午12時許，在臺北市某處，持
    其所有之自備鑰匙竊取車牌號碼不詳之機車1輛得手後，復
    意圖為自己不法之所有，騎乘該輛機車，於附表編號一、二
    所示之時、地，先後搶奪丁○、乙○○之如附表編號一、二
    所示之財物得手，嗣將上開機車隨意丟棄於臺北市市區，並
    將搶奪得手之現金花用耗盡，至皮包、證件等物則隨意丟棄
    於臺北市區邊之水溝。復於96年8月17日上午10時許，
    另萌為自己不法所有之意圖，在臺北市○○○路○段287號前
    騎樓，持其所有之自備鑰匙竊取戊○○所使用之車牌號碼
    HSE-287號重機車1輛得手後，於附表編號三時、地，騎乘該
    輛機車，搶奪甲○○如附表編號三所示之財物得手。嗣於96
    年8月17日下午1時許，為警在臺北市大同區○○○路○段287
    號前查獲，並扣得丙○○所有供竊盜犯罪之用的鑰匙4支。
二、案經丁○訴由臺北市政府警察局中山分局報請臺灣臺北地方
    法院檢察署檢察官偵查起訴。
    理  由
一、程序部分：本件被告丙○○所犯係死刑、無期徒刑或最輕本
    刑為三年以上有期徒刑以外之罪，其於準備程序中就被訴事
    實為有罪之陳述，經本院告知簡式審判程序之旨，並聽取當
    事人意見後，經本院合議庭依刑事訴訟法第273條之1第1項
    規定裁定由受命法官獨任進行簡式審判程序，合先敘明。
二、上揭犯罪事實，業據被告丙○○於本院審理時坦承不諱，並
    有證人即被害人丁○、乙○○、甲○○及戊○○於警詢、偵
    查中之證述，證人即被害人吳春華、戊○○出具之贓物認領
    保管單2紙，查獲現場照片6幀，扣案之機車鑰匙4支可佐。
    而且證人即被害人丁○、乙○○於警詢、偵查中皆證稱被告
    於96年8月4日、96年8月12日係騎乘機車為搶奪之犯行，而
    證人即被害人戊○○則於警詢中證述其使用之車牌號碼HSE-
    287號重機車係於96年8月17日失竊，足認被告於附表編號一
    、二所示時、地為搶奪犯行所騎乘之機車應確係被告另於96
    年8月4日中午12時許，在臺北市某處所竊取。是堪認被告任
    意性之自白與事實相符而可採信，本案事證明確，被告犯行
    堪以認定，應依法論科。
三、核被告所為，各係犯刑法第320條第1項竊盜罪及同法第325
    條第1項搶奪罪。被告所犯2次竊盜犯行與3次搶奪犯行間，
    犯意各別，行為互殊，應予分論併罰。另查被告前因竊盜案
    件經臺灣板橋地方法院於93年4月28日以91年度簡上字第263
    號判決判處有期徒刑3月確定，於93年10月23日執行完畢；
    又因搶奪案件經臺灣板橋地方法院於93年7月30日以93年度
    訴字第398號判決判處有期徒刑2年，並於93年12月15日撤回
    上訴而確定在案，於94年4月6日送監執行，並自95年12月18
    日起假釋付保護管束，於96年2月12日假釋期滿未經撤銷而
    執行完畢等情，有臺灣高等法院被告前案紀錄表在卷可參，
    是被告受前次徒刑之執行完畢後，5年以內故意再犯本件最
    重本刑有期徒刑以上之竊盜罪及搶奪罪，均為累犯，應依刑
    法第47條第1項規定，分別加重其刑。爰審酌被告前因竊盜
    、搶奪案件，經有期徒刑之處罰，仍無悔悟，再犯本件竊盜
    、搶奪犯行，不僅造成被害人財物損害，更敗壞社會治安，
    犯罪手段情節重大，暨被告竊盜、搶奪之財產價值，及被告
    於本院審理時願意坦承犯行，態度尚可等一切情狀，就竊盜
    部分各量處有期徒刑6月，就搶奪部分各量處有期徒刑1年，
    並定應執行有期徒刑3年6月，以示懲儆。至扣案鑰匙4支，
    係被告所有，供犯本件竊盜犯行所用之物，業據被告自承在
    卷（見偵卷第65頁），爰依刑法第38條第1項第2款之規定沒
    收之。
四、據上論斷，應依刑事訴訟法第273條之1第1項、第299條第1
    項前段，刑法第325條第1項、第320條第1項、第47條第1項
    、第51條第5款、第38條第1項第2款，刑法施行法第1條之1
    第1項、第2項前段，判決如主文。
本案經檢察官王志超到庭執行職務。
中　　華　　民　　國　　96　　年　　10　　月　　31　　日
                    刑事第十一庭  法  官  江俊彥
以上正本證明與原本無異。
如不服本判決，應於判決送達後10日內向本院提出上訴狀（應抄
附繕本）。告訴人或被害人如對於本判決不服者，應具備理由請
求檢察官上訴，其上訴期間之計算係以檢察官收受判決正本之日
期為準。
　　　　　　    　　　　　　  　　書記官  劉英芬
中　　華　　民　　國　　96　　年　　10　　月　　31　　日
附錄：
刑法第320條（普通竊盜罪、竊佔罪）
意圖為自己或第三人不法之所有，而竊取他人之動產者，為竊盜
罪，處 5 年以下有期徒刑、拘役或 5 百元以下罰金。
意圖為自己或第三人不法之利益，而竊佔他人之不動產者，依前
項之規定處斷。
前二項之未遂犯罰之。
刑法第325條（普通搶奪罪）
意圖為自己或第三人不法之所有，而搶奪他人之動產者，處6月
以上 5 年以下有期徒刑。
因而致人於死者，處無期徒刑或7年以上有期徒刑，致重傷者，
處 3 年以上 10 年以下有期徒刑。
第 1 項之未遂犯罰之。
附表
┌─────┬─────┬─────┬─────┬─────┬─────┐
│          │時間      │地點      │被害人    │犯案手法  │所得財物  │
│          │          │          │          │          │          │
├─────┼─────┼─────┼─────┼─────┼─────┤
│編號一    │96年8月4日│臺北市中山│丁○      │搶奪      │咖啡色女用│
│          │下午1時15 │區○○街18│          │          │皮包1個、 │
│          │分        │巷口      │          │          │身分證、健│
│          │          │          │          │          │保卡、信用│
│          │          │          │          │          │卡1張、金 │
│          │          │          │          │          │融卡1張、 │
│          │          │          │          │          │新台幣（下│
│          │          │          │          │          │同）6500元│
│          │          │          │          │          │、行動電話│
│          │          │          │          │          │2具、鑰匙3│
│          │          │          │          │          │支、大樓門│
│          │          │          │          │          │卡        │
├─────┼─────┼─────┼─────┼─────┼─────┤
│編號二    │96年8月12 │臺北市中山│乙○○    │搶奪      │白色皮革手│
│          │日中午12時│區○○○路│          │          │提包1個、 │
│          │30分      │1段33巷39 │          │          │身分證、提│
│          │          │之1號前   │          │          │款卡2張、 │
│          │          │          │          │          │信用卡3張 │
│          │          │          │          │          │、行動電話│
│          │          │          │          │          │3具、現金 │
│          │          │          │          │          │1500元、數│
│          │          │          │          │          │位相機1臺 │
│          │          │          │          │          │、禮券1500│
│          │          │          │          │          │元        │
├─────┼─────┼─────┼─────┼─────┼─────┤
│編號三    │96年8月17 │臺北市中山│甲○○    │搶奪      │紅色手提包│
│          │日下午1時 │區○○路10│          │          │1個、身分 │
│          │許        │8巷與南京 │          │          │證、健保卡│
│          │          │東路口    │          │          │、現金1000│
│          │          │          │          │          │元、汽車駕│
│          │          │          │          │          │照、信用卡│
│          │          │          │          │          │4張、金融 │
│          │          │          │          │          │卡3張、存 │
│          │          │          │          │          │摺3本     │
└─────┴─────┴─────┴─────┴─────┴─────┘
